【裁判字號】    89,易,2785
【裁判日期】    891230
【裁判案由】    賭博
【裁判全文】
臺灣臺北地方法院刑事判決                        八十九年度易字第二七八五號
    公  訴  人  臺灣臺北地方法院檢察署檢察官
    被      告  甲○○
右列被告因賭博案件，經檢察官提起公訴（八十九年度偵字第一九０四五號），本院
判決如左：
    主  文
甲○○意圖營利，供給賭博場所，累犯，處有期徒刑陸月，如易科罰金以佰元折算
壹日。
扣案之麻將貳付、墊子壹張、賭資新台幣（下同）玖仟陸佰元、抽頭金伍仟壹佰元均
沒收。
    事  實
甲○○曾於民國八十六年五月七日犯賭博罪，經台灣板橋地方法院判處有期徒刑四月
確定，並於八十八年元月四日執行完畢，仍不知悔改。復意圖營利，於民國八十九年
九月二十七日，提供其所有承租台北市○○路二二八巷三十二弄十號一樓之場所，經
營推筒子賭場，並自任莊家，以筒子麻將為賭具並以筒子點數大小論輸贏，任由賭客
下注，輸贏賠率為一比一，每賭五次抽頭新台幣（下同）壹佰元，嗣於同日二十三時
三十分許，適李慶玲、林晃源、朱慶阿敏、陳文彪、蔡秀琴、呂鴻洲、楊其智、何玉
蘭、陳來進、李甘子、林麗嬌、張迎春、湯哲臣、林春美、余福來、沈步海等人，在
上址賭博財物，為警當場查獲，扣得麻將貳付、墊子壹張、賭資玖仟陸佰元、抽頭金
伍仟壹佰元。案經台北市政府警察局萬華分局移送臺灣臺北地方法院檢察署檢察官偵
查起訴。
    理  由
一、訊據被告固坦承右揭事實不諱，惟辯稱：並無抽頭情事等語。然查，右揭事實業
    據被告於偵查時坦承不諱，並經證人李慶玲、林晃源、朱慶阿敏、陳文彪、蔡秀
    琴、呂鴻洲、楊其智、何玉蘭、陳來進、李甘子、林麗嬌、張迎春、湯哲臣、林
    春美、余福來、沈步海於警訊時證述無訛在卷，復有扣案麻將貳付、墊子壹張、
    賭資玖仟陸佰元、抽頭金伍仟壹佰元在卷足憑，所辯乃避重就輕卸責之詞，無足
    憑信，犯行洵堪認定。
二、核被告所為，係犯刑法第二百六十八條之圖利供給賭場罪；次查，被告曾因犯賭
    博罪經法院判處有期徒刑四月確定，並於八十八年元月四日執行完畢，此有台灣
    高等法院檢察署刑案紀錄簡復表在卷足稽，仍不知悔改，於五年內再犯有期徒刑
    以上法定刑之罪，為累犯，應加重其刑。爰審酌被告犯罪之一切情狀，量處如主
    文所示之刑，並諭知易科罰金之折算標準，以示懲儆。至於扣案之麻將貳付、墊
    子壹張、賭資玖仟陸佰元係供犯罪所用之物，抽頭金伍仟壹佰元係犯罪所得之物
    ，且均為被告所有，依法併予宣告沒收。
據上論斷，應依刑事訴訟法第二百九十九條第一項前段，刑法第二百六十八條第一項
、第四十七條、第四十一條、第三十八條第一項第二款、第三款、第三項，罰金罰鍰
提高標準條例第一條前段、第二條，判決如主文。
本案經檢察官繆卓然到庭執行職務。
中    華    民    國      八十九        年    十二      月     三十     日
                                        臺灣臺北地方法院刑事第七庭
                                            法  官  范仁動
右正本證明與原本無異。
如不服本判決，應於判決送達後十日內，向本院提出上訴狀。
                                            書記官  王黎輝
中    華    民    國        九十        年      一      月       二     日
附錄本案論罪科刑法條全文：
刑法第二百六十八條：
意圖營利，供給賭博場所或聚眾賭博者，處三年以下有期徒刑，得併科三千元以下罰
金。


司法院資訊處製作；財團法人民間司法改革基金會備份。
